臺灣板橋地方法院交通事件裁定　　　　96年度交聲字第1350號
異　議　人
即受處分人　甲○○?男?42歲.
上列異議人即受處分人因違反道路交通管理處罰條例案件，對於
交通部公路總局臺北區監理所於民國九十六年八月十三日所為北
監營裁字裁四○－Ｃ00000000號裁決，聲明異議，本院
裁定如下：
    主  文
原處分撤銷。
甲○○汽車駕駛人，駕駛汽車不服從交通勤務警察之稽查，處罰
鍰新臺幣壹仟貳佰元，並記違規點數壹點。
    理  由
一、按汽車駕駛人，駕駛汽車有不服從交通勤務警察或依法令執
    行交通指揮、稽查任務人員之指揮或稽查，而本章各條無處
    罰之規定者，處新臺幣（下同）九百元以上一千八百元以下
    罰鍰，另汽車駕駛人有第六十條第二項第一款者，除依原條
    款處罰鍰外，並記違規點數一點，道路交通管理處罰條例第
    六十條第二項第一款、第六十三條第一項第一款分別定有明
    文。
二、本件異議人即受處分人甲○○於民國九十六年六月十五日上
    午十一時四十五分許，未依規定使用安全帶仍駕駛車牌號碼
    六三三－ＮＹ號營業一般小客車，行駛在臺北縣板橋市○○
    ○路○段之亞東捷運站前之一般道路上，為臺北縣政府警察
    局板橋分局交通執勤員警發現該違規事實予以攔檢製單舉發
    ，惟受處分人不服稽查取締，當場辱罵執勤員警（業以妨害
    公務罪移送法辦），且拒絕出示駕照、行照，復為警另以其
    不服稽查取締之違規事由製單舉發，嗣受處分人遲至於九十
    六年六月三十日應到案日期後之同年七月四日始到案針對上
    述不服稽查取締舉發事由申訴，經原處分機關函請舉發單位
    調查結果，仍認受處分人有上開不服稽查取締違規行為，乃
    於九十六年八月十三日依道路交通管理處罰條例第六十條第
    一項第二款及違反道路交通管理事件統一裁罰基準表之規定
    ，裁處受處分人九百元罰鍰，並記違規點數一點。
三、異議人即受處分人固於聲明異議狀中對於上開時、地經警舉
    發一事坦承之，惟矢口否認違反道路交通管理處罰條例之行
    為，辯稱：伊因不服取締遭警移送法辦，為何另開不服取締
    罰單云云。經查，異議人已於聲明異議狀中自承伊有不服取
    締之行為，核與臺北縣政府警察局板橋分局書函中所示「…
    查情緒失控當場辱罵執勤人員及拒絕出示駕、行照，分屬不
    同法律及機關管轄，並各有處罰程序，並未重複。台端因當
    場辱罵執勤人員為本分局以刑法妨害公務罪移送地檢署偵辦
    ，仍得以拒絕出示駕、行照以違反道路交通管理處罰條例第
    六十條二項依款規定之不服稽查取締舉發，並無違誤。」等
    語相符，有卷附該分局九十六年七月二十七日北縣警板交裁
    字第○九六○○二八九○八號書函可參，是異議人之自白應
    與事實相符，足堪認定為真。又上開書函已清楚說明異議人
    之行為有二，一為「辱罵執勤人員之刑法上妨害公務行為」
    ，另者為「拒絕出示駕、行照之交通違規行為」，按道路交
    通管理處罰條例第六十條第二項第一款所稱汽車駕駛人不服
    從交通勤務警察或之指揮或稽查，係指經攔停稽查而有下列
    情事之一者：「一、拒絕查驗駕照、行照或其他足資稽查之
    文件者。二、拒絕停靠路邊接受稽查者。三、以消極行為不
    服從稽查者。四、經以警報器、喊話器呼叫靠邊停車而不靠
    邊停車接受稽查取締或逃逸者」，業經內政部警政署七十年
    七月十三日警署交字第一九四一八號文函釋在案，是拒絕出
    示駕、行照之行為當屬該條處罰不服稽查取締之交通違規行
    為範圍之列，既分屬不同性質之二行為，觸犯法律及處罰程
    序各異，當可分別依法辦理，未違一事不二罰，綜上，異議
    人拒絕出示駕照、行照之不服稽查取締行為，事證明確，應
    堪認定，並依法論處，未有一事不二罰違誤之虞。
四、從而，原處分機關審酌違規相關情節，依首揭規定，裁處異
    議人罰鍰並記違規點數一點，固非無見，然異議人於受通知
    到案處理，未遵期於九十六年六月三十日之應到案日期前到
    案申述，遲於九十六年七月四日始到案申訴說明，依上開違
    反道路交通管理事件統一裁罰基準表之規定，異議人上揭拒
    絕出示證件不服稽查取締之行為，逾越應到案期限三十日內
    ，繳納罰鍰或到案聽候裁決者，處一千二百元罰鍰。則原處
    分機關所為九百元罰鍰之裁決顯與上開基準表有所不符，自
    難認為允當。異議人之異議雖無理由，然上開裁決既有違誤
    之處，自應由本院將原處分撤銷，另行依法裁處如主文第二
    項所示，以期適法。
據上論斷，應依道路交通案件處理辦法第二十條前段，裁定如主
文。
中　　華　　民　　國　　96　　年　　10　　月　　15　　日
                  臺灣板橋地方法院交通法庭
                          法　官  王綽光
上列正本證明與原本無異。
如不服本裁定，應於裁定送達後5日內向本院提出抗告狀。
                          書記官  許清秋
中　　華　　民　　國　　96　　年　　10　　月　　15　　日
